【裁判字號】    95,訴,1230
【裁判日期】    951229
【裁判案由】    毒品危害防制條例
【裁判全文】
臺灣板橋地方法院刑事判決              95年度訴字第1230號
公  訴  人  臺灣板橋地方法院檢察署檢察官
被      告  甲○
                  （另案於臺灣桃園監獄執行）
上列被告因違反毒品危害防制條例案件，經檢察官提起公訴（九
十四年度毒偵字第二一二七八號），被告於準備程序中對被訴之
事實為有罪陳述，本院合議庭裁定由受命法官獨任行簡式審判程
序，並判決如下：
    主  文
甲○連續轉讓第二級毒品，處有期徒刑捌月。
    事  實
一、甲○前曾於民國八十三年間因違反麻醉藥品管理條例案件，
    經本院分別判處有期徒刑五年四月、七月、八月，應執行有
    期徒刑六年四月，最後經最高法院於八十四年八月三日駁回
    上訴確定，於八十七年九月二十四日假釋出監（嗣經撤銷假
    釋並於後述為警查獲後，於九十年五月二十三日起執行觀察
    、勒戒、強制戒治，並於九十一年六月二十三日起執行殘刑
    四年四月十九日，於本案不構成累犯）。詎甲○於上述假釋
    期間猶不知悔改，其明知安非他命係毒品危害防制條例所規
    定之第二級毒品，不得非法持有、轉讓，竟基於轉讓第二級
    毒品安非他命之概括犯意，於九十年三、四月間某日，在臺
    北縣三重市○○路○段一三六巷三十六弄十八號四樓頂之住
    處，連續無償轉讓數量不詳之第二級毒品安非他命予丙○○
    施用共三次。嗣丙○○及其女友乙○○（上述二人另涉共同
    犯販賣第二級毒品部分，業經臺灣高等法院以九十三年度上
    訴字第二二七四號、九十三年度上更（一）字第七五九號判
    決確定）於九十年五月二十二日下午四時許，在臺北縣土城
    市○○路「延吉立體停車場」為警查獲，再經警至臺北縣新
    莊市○○街十三號六樓之一查獲甲○，並扣得甲○所有且供
    其自己施用之安非他命（扣案毛重八‧一公克、淨重七‧０
    公克），及供其施用安非他命時所用之湯匙二支、吸管二支
    、吸食器一組、分裝袋四個，及其所有之摩托羅拉牌行動電
    話一支、現金新臺幣（下同）一百萬元（甲○另涉幫助販賣
    第二級毒品部分，業經臺灣高等法院以九十三年度上訴字第
    二二七四號判決確定）。
二、案經臺灣板橋地方法院檢察署檢察官自動檢舉偵查起訴。
    理  由
一、訊據被告甲○對於上揭時地，無償轉讓第二級毒品安非他命
    予丙○○之犯罪事實，於本院審理中坦承不諱，核與證人丙
    ○○於警詢、偵查及本院另案審理中供證情節大致相符（見
    本院九十年度重訴字第三八號九十年九月二十五日、同年十
    二月十八日訊問筆錄），並有通訊監察譯文一份、被告甲○
    與證人丙○○為警查獲後之檢體對照表、市立療養院驗尿鑑
    定報告各一件附卷可稽。綜上，足認被告上開自白核與事實
    相符，應堪採信。本案事證明確，被告轉讓第二級毒品安非
    他命之犯行，洵堪認定，應依法論科。
二、論罪科刑部分：
（一）按被告行為後，刑法於九十四年二月二日修正公布，並於
      九十五年七月一日施行。按行為後法律有變更者，適用行
      為時之法律，但行為後之法律有利於行為人者，適用最有
      利於行為人之法律，現行刑法第二條第一項訂有明文。此
      條規定乃與刑法第一條罪刑法定主義契合，而貫徹法律禁
      止溯及既往原則，係規範行為後法律變更所生新舊法律比
      較適用之準據法，是刑法第二條本身雖經修正，但刑法第
      二條既屬適用法律之準據法，本身尚無比較新舊法之問題
      ，應一律適用裁判時之現行刑法第二條規定以決定適用之
      刑罰法律，合先敘明。又以本次刑法修正之比較新舊法，
      應就罪刑有關之共犯、未遂犯、想像競合犯、牽連犯、連
      續犯、結合犯，以及累犯加重、自首減輕暨其他法定加減
      原因（如身分加減）與加減例等一切情形，綜其全部罪刑
      之結果而為比較，有最高法院九十五年五月二十三日九十
      五年度第八次刑庭會議決議可資參照。另刑法第五十六條
      連續犯之規定業經修正刪除，是於新法修正施行後，被告
      之數犯罪行為，即須分論併罰，而此刪除雖非犯罪構成要
      件之變更，但顯已影響行為人刑罰之法律效果，自屬法律
      有變更，依新法第二條第一項規定，比較新、舊法結果，
      應適用較有利於被告之行為時法律即舊法論以連續犯，此
      亦有上述最高法院九十五年度第八次刑事庭會議決議可資
      參照。
（二）按毒品危害防制條例前經總統於八十七年五月二十日以華
      總（一）字第八七０００九九八六０號令修正公布，於同
      年五月二十二日生效，依該條例第二條第二項第二款之規
      定，將安非他命列為第二級毒品管理，不得非法持有及轉
      讓（嗣於九十二年六月六日再經立法院修正通過，於同年
      七月九日經總統令公布修正全文，並於九十三年一月九日
      施行生效，仍為相同之規定）。是核被告甲○所為，係犯
      毒品危害防制條例第八條第二項之轉讓第二級毒品罪。其
      轉讓安非他命前持有安非他命之低度行為，為轉讓之高度
      行為所吸收，不另論罪。被告先後三次轉讓第二級毒品安
      非他命之行為，時間緊接，所犯係構成要件相同之罪，顯
      係基於概括犯意反覆為之，為連續犯，應依修正前刑法第
      五十六條規定論以一罪，並加重其刑。爰審酌被告甲○素
      行不佳（見卷附臺灣高等法院被告前案紀錄表），其犯罪
      之動機、目的、手段，及轉讓安非他命供他人施用，戕害
      他人身心健康，對社會秩序之危害非輕，及其轉讓毒品之
      次數，兼衡被告係高中肄業之智識程度（參警詢筆錄記載
      ），暨犯後坦承犯行之態度等一切情狀，量處如主文所示
      之刑，以示懲儆。至扣案安非他命、湯匙二支、吸管二支
      、吸食器一組、分裝袋四個、行動電話一支及現金一百萬
      元等物，其中安非他命、吸食器等物係供被告所施用或供
      其施用第二級毒品安非他命所用之物，業據被告甲○於審
      理中供明在卷，復無其他證據證明被告轉讓安非他命予丙
      ○○時，有提供上開安非他命或使用上開扣案物，堪認與
      本案轉讓犯行無涉，爰不於本案諭知沒收銷燬或沒收，併
      予敘明。
三、另被告丙○○、乙○○涉犯販賣毒品部分，本院另行審結，
    附此敘明。
據上論斷，應依刑事訴訟法第二百七十三條之一第一項、第二百
九十九條第一項前段，毒品危害防制條例第八條第二項，刑法第
十一條前段、第二條第一項前段、修正前第五十六條，判決如主
文。
本案經檢察官黃怡華到庭執行職務。
中    華    民    國    95    年    12    月    29    日
                  刑事第十六庭  法  官  楊志雄
以上正本證明與原本無異
如不服本判決應於送達後十日內向本院提出上訴狀。
                                書記官  陳春銘
中    華    民    國    96    年    1     月    4     日
附錄本案論罪科刑法條全文：
毒品危害防制條例第八條第二項
轉讓第二級毒品者，處六月以上五年以下有期徒刑，得併科新臺
幣七十萬元以下罰金。


司法院資訊處製作；財團法人民間司法改革基金會備份。
